【裁判字號】    97,易,236
【裁判日期】    970229
【裁判案由】    竊盜
【裁判全文】
臺灣高雄地方法院刑事判決               97年度易字第236號
公  訴  人  臺灣高雄地方法院檢察署檢察官
被      告  乙○
上列被告因竊盜案件，經檢察官聲請簡易判決處刑（96年度偵字
第33364號），本院認不宜以簡易判決處刑，改依通常程序審理
，嗣被告於審判程序進行中就被訴事實為有罪之陳述，經本院告
知簡式審判程序之旨，並聽取被告與公訴人之意見後，裁定依簡
式審判程序審理，判決如下：
    主  文
乙○攜帶兇器竊盜電線，累犯，處有期徒刑捌月。扣案之鉗子壹
支沒收。
    事  實
一、乙○前於民國93年間因恐嚇案件，經本院以93年度簡字第46
    00號判決判處有期徒刑3 月，經上訴後，由本院以93年度簡
    上字第868 號判決撤銷原判決，判處有期徒刑3 月確定；復
    於94年間因犯詐欺案件，經本院以94年度簡字第3061號判決
    判處有期徒刑3 月確定，2 罪經合併定應執行刑有期徒刑5
    月確定，甫於95年5 月30日縮短刑期執行完畢。竟不知悔改
    ，仍基於意圖為自己不法所有之竊盜犯意，於96年11月20日
    14時許，在高雄市小港區○○○路旁（台電電線桿編號4區
    091100前），持其所有客觀上足對人之身體、生命構成威脅
    ，可供兇器使用之鉗子1 支，以剪斷上開電線桿上之電纜線
    之方式，竊取台灣電力股份有限公司所有合計總重約6 公斤
    之接戶電纜線，得手後放置於其所有之車號KM5 ─035 號機
    車腳踏板上，正欲離去之際，為巡邏之高雄市政府警察局小
    港分局大林派出所員警發覺當場查獲，並扣得鉗子1 支。
二、案經高雄市政府警察局小港分局報告臺灣高雄地方法院檢察
    署檢察官偵查後，聲請簡易判決處刑。
    理  由
一、本件被告乙○所犯係死刑、無期徒刑、最輕本刑為3 年以上
    有期徒刑以外之罪，其於審判程序中就被訴事實為有罪之陳
    述，經本院告知簡式審判程序之旨，並聽取公訴人及被告意
    見後，裁定進行簡式審判程序，合先敘明。
二、上揭事實，業據被告於本院供承不諱，核與證人即告訴代理
    人陳取皇於警詢中證述其公司所有之電纜線失竊情節大致相
    符，並有搜索暨扣押筆錄、贓物認領保管單各1 紙、竊盜現
    場照片共6 張在卷可稽，及扣案之鉗子1 支可佐，足認被告
    之自白與事實相符，堪予採為本案論罪科刑之依據。本件事
    證明確，被告之加重竊盜犯行，洵堪認定，應依法論科。
三、按竊盜或損壞電桿、電線、變壓器或其他供電設備者，依刑
    法之規定從重處斷，電業法第105 條定有明文。次按，刑法
    第321 條第1 項第3 款之攜帶兇器竊盜罪，係以行為人攜帶
    兇器竊盜為其加重條件，此所謂兇器，其種類並無限制，凡
    客觀上足對人之生命、身體、安全構成威脅，具有危險性之
    兇器均屬之，且祇須行竊時攜帶此種具有危險性之兇器為已
    足，並不以攜帶之初有行兇之意圖為必要，最高法院著有79
    年度臺上字第5253號判例可資參照。查被告行竊本件電纜線
    所用之鉗子1 支，為一般市售之鐵鉗，質地堅硬，業經本院
    當庭勘驗無訛（97年2 月15日審判筆錄第5 頁），堪認係客
    觀上足以危害人之身體、生命安全之物，自屬兇器無訛，是
    核被告所為，係犯電業法第105 條之竊盜電線罪，而應依刑
    法第321 條第1 項第3 款之攜帶兇器竊盜既遂罪從重處斷。
    公訴意旨就上開竊盜犯行僅論及被告涉犯刑法第321 條第1
    項第3 款之攜帶兇器竊盜罪，未論及電業法第105 條，容有
    未合，惟起訴之基本社會事實同一，本院自得變更檢察官起
    訴法條，予以審判。又被告於93年間因恐嚇案件，經本院以
    93年度簡字第46 00 號判決判處有期徒刑3 月，經上訴後，
    由本院以93年度簡上字第868 號判決撤銷原判決，判處有期
    徒刑3 月確定；復於94年間因犯詐欺案件，經本院以94年度
    簡字第3061號判決判處有期徒刑3 月確定，2 罪經合併定應
    執行刑有期徒刑5 月確定，並於95年5 月30日縮短刑期執行
    完畢，有臺灣高等法院被告前案紀錄表在卷可考，其受有期
    徒刑執行完畢後，5 年內再故意犯本件有期徒刑以上之罪，
    為累犯，應依刑法第47條第1 項規定，加重其刑。爰審酌被
    告不思循正當工作以獲致財物維生，竟為圖私利，竊取本件
    電力公司所有之電纜線，除侵害該公司之財產權益外，其以
    持用兇器之方式行竊，更足以危害個人生命、身體安全，行
    為誠有不該，惟念及被告於本院審理中尚能坦承犯行，且所
    竊電纜線亦已發還被害人等一切情狀，量處如主文所示之刑
    。又扣案之鉗子1 支，係被告所有用以竊取前開電纜線之工
    具，已據被告自承在卷（上開審判筆錄第5-6 頁），堪認係
    被告所有供本件犯罪所用之物，爰依刑法第38條第1 項第2
    款規定，併予宣告沒收。
據上論斷，依刑事訴訟法第452 條、第273 條之1 第1 項、第28
4 條之1 、第299 條第1 項前段、第300 條，電業法第105 條，
刑法第11條前段、第321 條第1 項第3 款、第47條第1 項、第38
條第1 項第2 款，判決如主文。
本案經檢察官甲○○到庭執行職務。
中    華    民    國    97    年    2     月    29    日
                  刑事第十四庭  法  官  蔣志宗
以上正本證明與原本無異。
如不服本判決，應於判決送達後10日內，向本院提出上訴狀。
中    華    民    國    97    年    2     月    29    日
                                書記官  吳智媚
附錄本件論罪科刑之法條：
電業法第105 條
竊盜或損壞電桿、電線、變壓器或其他供電設備者，依刑法之規
定從重處斷。
刑法第321條第1項
犯竊盜罪而有左列情形之一者，處6月以上、5年以下有期徒刑：
一  於夜間侵入住宅或有人居住之建築物、船艦或隱匿其內而犯
    之者。
二  毀越門扇、牆垣或其他安全設備而犯之者。
三  攜帶兇器而犯之者。
四  結夥三人以上而犯之者。
五  乘火災、水災或其他災害之際而犯之者。
六  在車站或埠頭而犯之者。


司法院資訊處製作；財團法人民間司法改革基金會備份。
